Gustavo Alberto Castillo Robles Full Stack Web Developer



Email
megagus182@hotmail.com
Teléfono
735-145-62-91
LinkedIn
linkedin.com/in/gacr1990
GitHub
github.com/megagus182
Ubicación
Morelos, México

Tech Skills

React NodeJs JavaScript PostgreSQL Express Redux

rcuuz

HTML

CSS

Frameworks

Librerías y metodologías

Soft Skills

Adaptabilidad
Aprendizaje Ágil
Curiosidad
Inteligencia Emocional
Gestión de tiempo
Planificación y Organización
Pensamiento Lógico/Analítico
Responsabilidad

Full Stack Developer con formación como Ingeniero en Sistemas, cuento con experiencia trabajando en NodeJs, React, Redux, SQL entre otras tecnologías del sector, cuento con experiencia supervisando equipos pequeños.

Puedo aprovechar mis conocimientos en estas áreas para ofrecer una solución integral y profesional al mercado, con pensamiento lógico, organización, planificación y autonomía.

Experiencia

GAMESCRIPT-APP

Participación en un equipo de desarrollo ágil con sprints de una semana presentándole a un Product Owner avances sobre el desarrollo de una app completa de un E-commerce con diseño y desarrollo de las siguientes features: Features básicas de e-commerce (CRUD de productos, auth, catálogo, checkout, etc..)

- Administración de usuarios, gestión de claves.
- Administración de carrito de compras y órdenes de productos.
- Visualizar lista de productos, filtrar por categoría, precio, rating, buscar uno especifico, agregar
 o quitar de favoritos, o al carrito de compras.
- Reseñas de productos comprados, o realizar preguntas sobre un producto especifico
- Envío de emails transaccionales
- Modificar información de perfil

Tecnologías usadas para el desarrollo: Para el Frontend: React, Redux-Toolkit, NodeJs, JavaScript y librería Material UI, y para el backend: PostgreSQL, Express, Sequalize

FOOD-APP

- (SPA) desarrollada por mi cuenta como parte de un reto de 3 semanas en el Henry Bootcamp.
- Utilicé React para el FrontEnd y Redux para la gestión de estados. Todos los componentes fueron desarrollados con CSS puro.
- La SPA consume datos de la API "Spoonacular" a través de un backend desarrollado en Node JS, usando Express.
- Para la base de datos he utilizado PostgreSQL y Sequelize como ORM.
- El proyecto incluye funcionalidades como ordenar, filtrar, paginar, una entrada de búsqueda, tarjetas para ver detalles de la receta seleccionada, y permite crear una receta a través de un formulario controlado.

2019-04 - 2022-03

AUXILIAR DE LOGISTICA DE TRANSPORTE

RI VINCULACION EXPRESS TERRESTRE, Cuautla Morelos

- Planificar rutas para las diferentes unidades de transporte disponibles.
- Coordinar con diferentes departamentos las diferentes tareas que se necesitan.
- Supervisar y liderar el área de monitoreo y tráfico.
- Atención y asesoramiento al cliente.
- Planificar tareas y apoyo a otros departamentos en caso de ser necesario.

2017-06 - 2018-06

DOCENTE EN COMPUTACIÓN

UNIVAC, Cuautla, Morelos

- Inclusión de nueva materia de Robótica.
- Innovación con sistemas Arduino.
- Enseñanza de Tecnología a alumnos de cursos diferentes en grupos de 20 personas.

2016-02 - 2017-03

TÉCNICO DE MATERIALES

Continental Temic, Ayala, Morelos

- Gestión de stocks a través de la realización de inventarios en sistema SAP.
- Supervisión del cumplimiento de la normativa industrial.
- Reportes e inventarios mensuales.

Idiomas

Ingles C1 - Advanced

Educación

2022-07 - Actual

Full Stack Developer

SoyHenry Bootcamp

2008-04 - 2014-04

Ingeniería en sistemas computacionales, Licenciatura

Instituto tecnológico de Cuautla, Cuautla, Morelos